臺灣士林地方法院民事裁定
110年度消債更字第139號
債  務  人  孫國華  
上列債務人聲請更生事件，本院裁定如下：
    主  文
債務人孫國華自中華民國一一０年十二月十日十七時起開始更生
程序。
命司法事務官進行本件更生程序。
    理  由
一、按債務人不能清償債務或有不能清償之虞，且無擔保或無優
    先權之本金及利息債務總額未逾新臺幣（下同）1,200萬元
    者，於法院裁定開始清算程序或宣告破產前，得向法院聲請
    更生；法院開始更生程序之裁定，應載明其年、月、日、時
    ，並即時發生效力；法院裁定開始更生程序後，得命司法事
    務官進行更生程序；必要時，得選任律師、會計師或其他適
    當之自然人或法人一人為監督人，觀諸消費者債務清理條例
    （下稱消債條例）第3條、第42條第1項、第45條第1項、第1
    6條分別定有明文。
二、聲請意旨略以：伊有不能清償債務情事，前已向本院聲請與
    最大債權金融機構調解，惟調解不成立。又伊無擔保或無優
    先權之本金及利息債務總額未逾1,200萬元，且未經法院裁
    定開始清算程序或宣告破產，爰依法聲請更生等語。
三、經查，債務人所主張之上開事實，業據提出債務人全戶戶籍
    謄本（見本院卷第134頁）、財團法人金融聯合徵信中心當
    事人綜合信用報告之協商前置專用債權人清冊（見本院卷第
    144至159頁）、調解不成立證明書（見本院卷第36頁）、民
    國108、109年度綜合所得稅各類所得資料清單及全國財產稅
    總歸戶財產查詢清單（見本院卷第60、112、114頁）、勞工
    保險被保險人投保資料表（見本院卷第116至118頁）、銀行
    帳戶交易明細及存摺明細（見本院卷第66至94頁）、中華民
    國人壽保險商業同業公會保險業通報作業資訊系統資料查詢
    結果表（見本院卷第98頁）、租賃契約（見本院卷第188至1
    91頁）等為憑，堪信為真實。參酌債務人現年51歲（見本院
    卷第134頁），目前任職家瑄汽車有限公司，每月薪資約3萬
    元（見本院卷第205頁），名下有富邦人壽保險股份有限公
    司保單解約金7萬8,329元、3,535元（見本院卷第217頁），
    另債務人名下固尚有真龍殿骨灰室塔位及所坐落新北市○○區
    ○地○○段○○○○○段000000地號土地（應有部分410000分之1，
    與塔位合稱系爭骨灰座）、94年9月出廠之車牌號碼000-000
    號普通重型機車（下稱系爭機車），惟系爭骨灰座業經債務
    人放置其父親骨灰，價值近於0元（見本院卷第194至198、2
    27頁），系爭機車亦已無價值（見本院卷第199頁），而債
    務人每月必要支出含扶養費約2萬8,000元（見本院卷第185
    頁），依其陳報之債務總額已達674萬1,605元（見本院卷第
    138、140、214頁）觀之，足認債務人之財產、勞力、信用
    確不能清償全部債務。此外，復查無消債條例第6條第3項、
    第8條或第46條各款所定駁回更生聲請之事由，是債務人聲
    請更生，應屬有據，爰依首揭規定，裁定其應予開始更生程
    序，並命司法事務官進行本件更生程序。
四、爰裁定如主文。
中　　華　　民　　國　　110 　年 　 12 　 月　　10　　日
                  民事第一庭  法  官  黃筠雅
以上正本係照原本作成。
本件裁定不得抗告。
中　　華　　民　　國　　110 　年　　12　　月　　10　　日
                              書記官  陳芝箖